【裁判字號】    97,訴,920
【裁判日期】    970929
【裁判案由】    違反毒品危害防制條例
【裁判全文】
臺灣屏東地方法院刑事判決               97年度訴字第920號
公  訴  人  臺灣屏東地方法院檢察署檢察官
被      告  甲○○
上列被告因違反毒品危害防制條例案件，經檢察官提起公訴（
97年度毒偵字第1253號），被告於準備程序就被訴事實為有罪之
陳述，本院合議庭裁定由受命法官獨任逕行簡式審判程序，並予
判決如下：
    主  文
甲○○施用第一級毒品，累犯，處有期徒刑捌月。
    事  實
一、甲○○前於民國94年間曾因竊盜案件，經臺灣南投地方法院
    以94年度投刑簡字第102 號判決判處有期徒刑5 月確定，嗣
    於94年9 月26日執行完畢；又因施用毒品案件，經本院以96
    年度毒聲字第268 號裁定送觀察、勒戒後，認無有繼續施用
    毒品之傾向，由屏東地方法院檢察署檢察官於95年9 月26日
    以95年度毒偵字第481 號及第1327不起訴處分確定。詎其仍
    不知戒絕，於前開觀察勒戒執行完畢後5 年內，明知海洛因
    業經公告列為毒品危害防制條例第2 條第2 項第1 款之第一
    級毒品不得非法施用與持有，因未戒除施用毒品海洛因之惡
    習，復基於施用第一級毒品之行為決意，於96年6 月14日6
    時許，在屏東縣新園鄉○○村○○路49巷5 號住處房間內，
    以將毒品海洛因倒入注射針筒內摻水稀釋後，再以注射針筒
    注射手臂靜脈之方式，施用海洛因1 次。嗣於同日10時許，
    經警持拘票在其上開住處拘提到案，且徵其同意為警採集尿
    液送請鑑驗，因嗎啡（毒品海洛因之代謝物）係呈現陽性反
    應，始由警進而查悉上情。
二、案經屏東縣警察局屏東分局報告屏東地方法院檢察署檢察官
    偵查起訴。
    理  由
一、本案被告甲○○所犯違反毒品危害防制條例罪，並非法定刑
    為死刑、無期徒刑或最輕本刑3 年以上有期徒刑之罪，亦非
    高等法院管轄第一審之案件，而被告於本院準備程序中就被
    訴事實為有罪之陳述，本院合議庭乃裁定由受命法官獨任進
    行簡式審判程序。又簡式審判程序之證據調查，依刑事訴訟
    法第273 條之2 規定，不受同法第159 條第1 項審判外陳述
    排除之限制，再被告對於卷內之各項證據，亦不爭執證據能
    力，故卷內所列之各項證據，自得作為證據，先予敘明。
二、上開事實，業經被告甲○○於警詢、偵查及本院訊問時均坦
    認不諱，而被告為警查獲後所採取之尿液，經送請正修科技
    大學超微量研究科技中心檢驗結果，嗎啡（毒品海洛因之代
    謝物）係呈現陽性反應，有尿液檢驗報告1 份附卷可稽（見
    警卷第15頁），足見被告上開自白，確與客觀事實相符，堪
    予採認。又本件被告因施用毒品案件，經本院以96年毒聲字
    第268 號裁定送觀察、勒戒後，認無有繼續施用毒品之傾向
    ，由屏東地方法院檢察署檢察官於95年9 月26日以95年度毒
    偵字第481 號及第1327不起訴處分確定，此有臺灣高等法院
    被告前案紀錄表及臺灣屏東地方法院檢察署全國施用毒品案
    件紀錄表在卷可查，是被告確有於觀察勒戒執行完畢後，5
    年內復行施用毒品之罪行。綜此，本件事證已臻明確，被告
    施用毒品海洛因之犯行堪以認定。
三、按海洛因係屬毒品危害防制條例第2 條第2 項第1 款所指之
    第一級毒品，核被告甲○○所為，係犯毒品危害防制條例第
    10條第1 項之施用第一級毒品罪。被告施用前持有第一級毒
    品之低度行為，應為其施用第一級毒品之高度行為所吸收，
    不另論罪。另被告有上揭犯罪事實欄所述經有期徒刑宣告及
    執行完畢之情形，此有前開臺灣高等法院被告前案紀錄表可
    按，被告於有期徒刑執行完畢後，5 年以內故意再犯本件有
    期徒刑以上之罪，構成累犯，應依刑法第47條第1 項規定予
    以加重其刑。爰審酌被告前已因施用毒品犯行經觀察勒戒，
    竟仍故態復萌，復行施用毒品不輟，無視於毒品對於自身健
    康之戕害及國家對於杜絕毒品犯罪之禁令；惟衡酌施用毒品
    係屬自戕行為，被告犯罪手段尚屬平和，亦未因此而危害他
    人，所生損害尚非鉅大，且被告於犯後於本院審理時坦承犯
    行，尚見悔意之犯罪後態度，另施用毒品者均有相當程度之
    成癮性及心理依賴，其犯罪心態與一般刑事犯罪之本質並不
    相同，應側重適當之醫學治療及心理矯治為宜，暨檢察官於
    本院審理時對被告具體求刑之刑度範圍等一切情狀，量處如
    主文所示之刑。
據上論斷，應依刑事訴訟法第273 條之1 第1 項、第299 條第1
項前段，毒品危害防制條例第10條第1 項，刑法第11條前段、第
47條第1項，判決如主文。
本案經檢察官劉文賓到庭執行職務。
中    華    民    國    97    年    9     月    29    日
                  刑事第三庭    法  官  陳怡先
以上正本證明與原本無異。
如不服本判決應於收受本判決送達後十日內向本院提出上訴書狀
，其未敘述上訴理由者，應於上訴期間屆滿後二十日內向本院補
提理由書狀（均須按他造當事人之人數附繕本）「切勿逕送上級
法院」
中    華    民    國    97    年    9     月    29    日
                                書記官 郭松菊
附錄所犯法條
毒品危害防制條例第10條
施用第一級毒品者，處 6 月以上 5 年以下有期徒刑。
施用第二級毒品者，處 3 年以下有期徒刑。


司法院資訊處製作；財團法人民間司法改革基金會備份。
